【裁判字號】    90,易,137
【裁判日期】    900426
【裁判案由】    毀損
【裁判全文】
臺灣屏東地方法院刑事判決                            九十年度易字第一三七號
    公  訴  人  臺灣屏東地方法院檢察署檢察官
    被      告  乙○○
右列被告因毀損案件，經檢察官提起公訴（八十九年度偵字第五九九八號），本院判
決如左：
     主  文
乙○○無罪。
     理  由
一、公訴意旨略以：被告乙○○因積欠告訴人丙○○修車費用，屢經告訴人丙○○催
    討，心生不悅，竟於八十九年九月二十日晚間二十二時三十分許（起訴書誤載為
    二十三日二十時三十分許），持不具殺傷力之不明槍枝至屏東縣里港鄉○○路卅
    六之三號告訴人丙○○住處，以該不明槍枝朝告訴人丁○○所有之ＷＤ─０七九
    五號自小客車車尾及住處之木板牆射擊，導致小客車車尾及木板多處凹陷，足以
    生損害於告訴人丙○○、丁○○二人，因認被告乙○○涉有刑法第三百五十四條
    之毀損罪嫌。
二、按犯罪事實應依證據認定之，無證據不得推定其犯罪事實，刑事訴訟法第一百五
    十四條定有明文。另告訴人之告訴，係以使被告受刑事訴追為目的，是其陳述是
    否與事實相符，仍應調查其他證據以資審認，故以被害人之陳述為認定犯罪之依
    據時，必其陳述並無瑕疵，且就其他方面調查，又與事實相符，始得為論罪科刑
    之依據。
三、本件公訴人認被告涉有毀損之犯行，無非以告訴人丙○○、丁○○之指訴及現場
    照片六幀為據。惟訊之被告則堅詞否認有公訴人所指之犯行，辯稱當天晚上十點
    多與友人在薑母鴨店，直到派出所警員來帶我離開，中間都未離開過等語。
四、經查：(一)告訴人丙○○於警訊中指稱：當晚十一時三十分許被人用什麼槍射擊我
    沒看到，第二次是十一時五十分，被人開第二槍，當時看到有人拿一支東西縮進
    車內，我沒看清楚是什麼東西，對方好像是開雷諾的汽車，車子的顏色看不清楚
    ，他的長相我只看到側面，人瘦瘦的好像乙○○等語（見警卷第四頁），惟其於
    偵查中改稱：當時我在屋內聽到槍聲，我就開門，見到他匆忙要駕車離去，當時
    長槍就在他車內，當時距他車子約五十公尺，車子的顏色是藍色飛雅特等語（見
    八十九年十一月二十三日偵查筆錄），而於本院審理時又指稱：當時我在家裡客
    廳看電視，晚上十點半左右聽到碰一聲，我和弟弟出去看，沒有看到什麼，第二
    次在十一點半左右，又聽到一聲，我就出去看，看到被告在車內開著車子要走，
    有看到被告拿一隻改造的霰彈槍，因我家前有路燈所以看得很清楚，我之前就有
    看過乙○○使用過這支槍等語（見本院九十年二月九日訊問筆錄），按記憶會隨
    著時間之經過而逐漸模糊，故距離事件發生之時間越近，記憶越清晰，惟告訴人
    丙○○於警局初訊時對於對方長相、槍枝種類、車型及車輛顏色均無法確定，而
    在偵查則明確指稱是被告持長槍向其家中射擊，於本院審理時，更明確指出係被
    告駕駛藍色飛雅特車子，並持霰彈槍向其家中射擊，何以經過之時間越久，其記
    憶反而越清晰？對於事情經過之細節部分，反而能如此詳細陳述，顯與常情不符
    。再者，告訴人丙○○以修理汽車為業，其對於汽車車型應較一般人更為熟悉，
    當可自汽車之外觀判斷廠牌及車型，惟其對於案發當晚所見之車輛，先指稱係雷
    諾廠牌之汽車，後又改稱係飛雅特廠牌之汽車，未能確認所見車輛之廠牌，亦有
    違常理。(二)告訴人丁○○於警訊時指稱：二十三時五十分，我聽到第二聲碰的聲
    音時，我在陽台上，我看到一部自小客車開到我家門前後，車子熄火，我看到乙○○在車上，未看到乙○○拿東西，但有聽到第二次碰的聲音等語（見警卷第六
    頁），而其在偵查改稱：看見飛雅特車子在門口，乙○○在車內持長槍朝我們家
    射擊等語（見八十九年十一月二十三日偵查筆錄），於本院審理時則明確指稱：
    被告拿一支黑色長槍，搖下車窗，從駕駛座旁邊的車窗對著我家開槍等語（見本
    院九十年二月九日訊問筆錄），其既已於警訊中指稱並未看到被告拿東西，當時
    之記憶應為最清晰之時刻，何以分別於事隔二月及四個多月後，卻又突然想起係
    被告持黑色長槍向其家中射擊，且對被告如何搖下車窗，由駕駛座旁之車窗對告
    訴人家中射擊之情形描述甚詳，顯與常理不符。(三)又本件告訴人向警方報案後，
    警方於八十九年九月二十一日凌晨循線在里嶺路上一家薑母鴨店找到被告乙○○
    之事實，已經證人甲○○結證屬實，且經警方持搜索票至被告家中搜索後，亦未
    查獲有告訴人丙○○所指稱之霰彈槍。(四)綜上所述，本件除告訴人之指訴外，雖
    有卷附車損及現場照片六幀、扣案之塑膠彈殼及小鉛球一個，惟亦僅能認定告訴
    人丙○○、丁○○之車子及房子受有損壞而已，尚難遽此即推定該損壞即為被告
    乙○○所為。是以告訴人之指訴既有違常理之處，而有可疑，即尚難以有上開照
    片、塑膠彈殼、小鉛球及告訴人片面之指訴，即為被告不利之認定，此外復查無
    其他證據足認被告有何毀損犯行，其犯罪即屬不能證明，自應為被告無罪之諭知
    。
據上論斷，應依刑事訴訟法第三百零一條第一項，判決如主文。
本案經檢察官莊啟勝到庭執行職務。
中      華      民      國      九十      年      四      月    二十六  日
          臺灣屏東地方法院刑事第三庭
                                          審判長法  官  黃國永
                                                法  官  陳姵君
                                                法  官  余德正
右正本證明與原本無異。
對於本判決如有不服應於收受送達後十日內向本院提出上訴書狀上訴於台灣高等法院
高雄分院並按他造當事人之人數附具繕本。
                                                書記官  曾文玲
中      華      民      國      九十      年      四      月  二十六    日


司法院資訊處製作；財團法人民間司法改革基金會備份。
